

AMANI HADDA

Développeuse web full-stack | React | Laravel | DevOps | Intelligence artificielle +216 93863919 • contact.amanihadda@gmail.com • https://www.linkedin.com/in/amani-hadda/ • Tunis

Résumé

Développeuse Full-Stack avec 1 an d'expérience, je combine une passion pour le développement d'applications web sur mesure et innovantes. Maîtrisant les technologies Laravel, Flask et React, ainsi que des outils DevOps, j'ai conçu un outil interne low code minimisant le temps de développement des applications administratives (-40 % de temps). Actuellement, je me forme en intelligence artificielle pour renforcer mes compétences et rester à la pointe de l'innovation.

Réalisations clés

Réduction de 40% du temps

Réduit le temps de développement des applications administratives de 40% avec un outil interne low code.

Module IA avec précision 75%

Développé un module IA d'extraction des entités et des attributs à partir d'un diagramme de classe UML avec une précision de 75%.

Développement d'un module IA de classification textuelle

Développé un module IA prédisant la catégorie d'un site web à partir d'une phrase, basé sur des techniques avancées de NLP.

Diplômes et Formations

École supérieure privée d'ingénierie et de technologie ESPRIT

Diplôme d'ingénierie en informatique

09/2021 - 09/2024

Faculté des Sciences Economiques et de Gestion de Tunis FSEGT

Diplôme de licence fondamental en informatique de gestion

09/2018 - 06/2021

Expériences professionnelles

Tac-Tic Ariana, Tunisie

Développeuse web 08/2024 - Present

Un groupe de sociétés, spécialisé dans le domaine de l'ingénierie logicielle, réseaux informatique et télécommunication.

- Conçu des fonctionnalités IA intégrées aux caméras pour automatiser la détection d'animaux et d'intrus, incluant la reconnaissance faciale, afin de renforcer la sécurité et simplifier la surveillance.
- Collaboré sur des projets full-stack avec Laravel, React et MYSQL, axées sur l'optimisation des performances et l'expérience utilisateur.

SHS Services d'hebergement social

Paris, France

Mission freelance 03/2024 - Present

Une agence pour l'achat, la vente de nuitées pour l'hébergement collectif social non touristique

- Développé une application web de gestion des hôtels, chambres et réservations en utilisant Flask, React (TypeScript) et PostgreSQL.
- Fonctionnalités clés : authentification des utilisateurs, tableaux de bord interactifs, mise en place de pipelines CI/CD, et gestion optimisée des données.

 Tac-Tic
 Ariana, Tunisie

 Stagiaire
 02/2024 - 07/2024

Un groupe de sociétés, spécialisé dans le domaine de l'ingénierie logicielle, réseaux informatique et télécommunication.

- Conçu et développé une application web avec Laravel, React et MySQL, utilisant des techniques low-code pour créer des applications administratives et des sites web, avec mise en place de pipelines CI/CD.
- · Créé un module IA, DiagramBot, pour extraire automatiquement des entités et attributs à partir de diagrammes de classes, en utilisant Python.
- Développé Vitrino, un module IA basé sur Python, Flask et des techniques de NLP, capable de prédire la catégorie d'un site web à partir de sa description. Le projet intègre un classifieur Random Forest, un modèle GPT-2, et l'éditeur visuel GrapesJS pour une solution performante et intuitive.

IPACT Consult Canada

Mission freelance 10/2023 - 02/2024

IPACT Consult, société canadienne, offre des services de développement informatique personnalisés.

 Conception et développement d'une application de gestion des réclamations robuste avec NestJS, ReactJS et MongoDB intégrant des fonctionnalités essentielles telles que l'authentification sécurisée des utilisateurs, le traitement de données en temps réel et un tableau de bord interactif et convivial.

Compétences techniques

Frontend: React

 ${\sf Backend: Laravel \cdot Flask \cdot ExpressJS \cdot NestJS \cdot NodeJS \cdot PHP \cdot Python}$

Base de données: MySQL · MongoDB · PostgreSQL · SQLite

 ${\sf Devops: Docker \cdot Jenkins \cdot SonarQube}$

Langues